vi: Thiết kế vỏ đài phát thanh: Cố định; Lốp xoay; Khác
nl: Ontwerp radiokast: Vast; Draaibaar; Andere
es: Diseño de caja del radio: Fijo; Giratorio; Otros
de: Design des Radiogehäuses: Befestigt; Wirbel; Sonstiges
en: Radio case design: Fixed; Swivel; Other
sl-SI: Dizajn radijskega ohišja: Fiksna; Vrtljiva; Drugo
ja: 無線機用ケースの種類: 固定; スイベル; その他
tr: Radyo kasası tasarımı: Sabit; Tablalı; Diğer
pl: Projekt obudowy radia: Stałe; Rotacja; Pozostałe
th: การออกแบบเคสวิทยุ: แบบแช่น้ำยารักษาสภาพ; ล้อเลื่อน; อื่นๆ
sk-SK: Dizajn puzdra rádia: Pevný; Otočný; Iné
hr-HR: Dizajn torbice za ručni radio: Fiksno; Zakretno; Ostalo
pt-BR: Formato da caixa do rádio: Fixo; Giratório; Outro
el: Σχεδιασμός θήκης ραδιοφώνου: Σταθερή; Περιστροφή; Άλλο
ru: Конструкция футляра для радиоприемника: Фиксированный; Поворотный; Другой
fr: Design du boîtier radio: Fixé; Pivot; Autre
cs: Design pouzdra na vysílačku: Pevný; Otočná; Jiné
zh-TW: 收音機外殼設計: 固定; 萬向型; 其他
sv: Radiofodralsdesign: Fast; Snurra; Annat
bg-BG: Дизайн на калъф за радио: Фиксирано; Въртящо се; Други
fi: Radiokotelon muotoilu: Pysyvä; Kääntyvä; Muu
da: Radiokassedesign: Fast; Drejelig; Andet
pt-PT: Design da caixa do rádio: Fixo; Torniquete; Outro
lt-LT: Radijo stotelių dėklo dizainas: Fiksuotas; Pasukamas; Kita
ko: 라디오 케이스 디자인: 고정; 스위블; 기타
it: Modello di custodia della radio: Fisso; Girevole; Altro
hu: Rádiótok kialakítása: Rögzített; Elforgatható; Egyéb
ro-RO: Design geantă de transport echipament radio: Fixă; Pivotantă; Altele
zh-CN: 收音机设计: 固定; 旋转式; 其他
nb: Utforming på radiokabinett: Fast; Svingbar; Annen